# 求助陈版关于确认资本化

提问人：zouyin1234 时间：2018-03-30 08:49:01
如果一家科技型企业，想要开发一个系统，于是按照这个需求找了专业的开发系统的公司，但现在只能签订人工服务合同，按照服务人员的工时作为服务费用的标准，不存在验收的条款，这部分确认无形资产是不是也不可以？

回答人：chenyiwei
可参考：《瑞华研究 2010 ～ 2016 汇编》之“问题1-2-4（外包的开发活动的相关支出的资本化问题）”、“问题1-2-5（关于委托开发的技术能否资本化的问题）”。